【裁判字號】    88,訴,1364
【裁判日期】    890720
【裁判案由】    偽造文書
【裁判全文】
臺灣臺北地方法院刑事判決                        八十八年度訴字第一三六四號
    公  訴  人  臺灣臺北地方法院檢察署檢察官
    被      告  午○○
右列被告因偽造文書案件，經檢察官提起公訴（八十八年度偵緝字第二二一號），本
院判決如左：
    主  文
午○○共同連續行使偽造私文書，足以生損害於公眾及他人，處有期徒刑伍月。
如附表一所示之偽造印章及附表二所示之薪（工）資表內之偽造印文均沒收。
    事  實
一、午○○於民國八十三年間，向設於臺北市○○街五巷八號一樓之「世欣工程有限
    公司」（下稱世欣公司，負責人為辰○○）承攬ＡＴＴ忠孝店、ＡＴＴ站前店等
    工地之空調管線工程，約定由午○○自行僱工施作，世欣公司則按施工進度依午
    ○○所提出之薪（工）資表及工人身分證影本付款，午○○即屬營業稅法第三條
    第二項規定所稱之營業人，為納稅義務人及從事業務之人，詎午○○明知世欣公
    司所支付之款項係工程款並非薪資，應由其開立進項發票以供報稅，且其明知並
    未僱用胞妹未○○及王秋喜、甲○○、彭鈞翊（原名癸○○，於民國八十七年八
    月十二日改名）、乙○○、子○○、庚○○、戌○○等人（下稱王秋喜等人）從
    事其所承攬之各項工程，竟於八十三年一月三十一日起至同年十二月三十一日止
    ，與辰○○（未據起訴）為使午○○逃漏工程款之營業稅稅捐，由午○○持其與
    如附表二、三所示王秋喜等人、午○○及申○○等人之身分證影本，委由不知情
    之世欣公司不詳姓名之成年會計人員，依據午○○所提供之工資明細（即工人姓
    名、住址、身分證統一編號、工資數額等資料），將八十三年一月份至十二月份
    工資代為登載於午○○因世欣公司要求所應作成之業務上附隨文書即如附表二、
    三所示之薪（工）資表（其請領之日期、工人姓名、工資數額、卷附頁數等詳如
    附表二、三所示），以向世欣公司請領工程款共計新臺幣（下同）四百零五萬五
    千六百五十元；又午○○於同年六月間起至十二月間止，基於行使偽造私文書及
    業務上登載不實文書之概括犯意，未經王秋喜等人之同意而將其以不詳方法取得
    之王秋喜等人身分證影本，轉交不知情之世欣公司不詳姓名之成年會計人員，而
    未○○（未據起訴）則於八十三年十月、十一月間，與午○○共同基於上開概括
    犯意之聯絡，由未○○提供其身分證影本予午○○連同王秋喜等人之身分證影本
    一併轉交，該會計人員即依據午○○所提供之工資明細，將未○○及王秋喜等人
    請領八十三年六月份至十二月份工資之不實事項代為登載於午○○應作成之業務
    上附隨文書即如附表二所示之薪（工）資表（其請領之日期、工人姓名、工資數
    額、卷附頁數等詳如附表二所示），而午○○未經王秋喜等人之同意，竟於冒名
    請款之前即事先自行或委由該會計人員偽刻王秋喜等人如附表一所示之印章，交
    由該會計人員於上開薪（工）資表之欄蓋印而偽造王秋喜等人之印文（其偽造之
    印文及枚數詳如附表二所示），以偽造王秋喜等人於如附表二所示之期間內領取
    當月工資之私文書，再由午○○於上開薪（工）資表上簽認表示受領及轉發未○○及王秋喜等人之工資後，進而持之向該會計人員行使，該會計人員即如數給付
    款項，並將如附表二、三所示之薪（工）資表作為世欣公司之會計憑證，再據以
    記入帳冊，且製作王秋喜等人、午○○及申○○等人之八十三年度各類所得扣繳
    暨免扣繳憑單（下稱扣繳憑單），填製世欣公司之八十三年度營利事業所得稅結
    算申報書，將之列為營業成本之工程人工類別，使世欣公司於八十四年五月間持
    以向財政部臺北市國稅局行使申報八十三年度營利事業所得稅，午○○因而以此
    不正當方法逃漏八十三年度應繳納之營業稅計二十萬二千七百八十二元，足以生
    損害於王秋喜等人、世欣公司及稅捐機關對於稅捐稽徵之正確性。嗣經財政部臺
    北市國稅局稽核發現王秋喜等人有異常薪資所得情事，通知世欣公司說明，始查
    得上情。
二、案經被害人世欣公司訴請臺灣臺北地方法院檢察署檢察官偵查起訴。
    理  由
一、訊據被告午○○固坦承經未○○之同意持其身分證影本請領工資、告訴人世欣公
    司會計人員製作如附表二、三所示之薪（工）資表、因工人流動性高而由被告或
    會計人員代刻印章且於薪（工）資表上蓋章、其領取工資後亦於薪（工）資表簽
    名等情，惟矢口否認前揭犯行，辯稱：被告承包告訴人公司之工程後，即至臺北
    橋等處或經由他人介紹僱用工人，或將部分工程轉包予小包（如丑○○、巳○○
    、申○○、辛○○、洪玉山、鄭清海、丁○○、周國清、唐國民等），專由小包
    僱用、管理工人，被告僅負責監工，故其對工人並不熟悉；而小包（如丑○○）
    會交付工人甲○○、癸○○等人之身分證影本，由被告負責向告訴人公司請領工
    資後交由小包轉發，實際上被告確實施作該項工程，並無所謂虛報人頭報稅之問
    題云云。經查：
（一）右揭事實業據告訴人公司指訴歷歷，並經證人未○○、王秋喜、甲○○、彭鈞
      翊、乙○○、子○○、庚○○、戌○○及財政部臺北市國稅局人員張顯增、吳
      莉娜證述屬實（未○○部分見本院卷第第一冊第一六○至一六一頁之訊問筆錄
      ；王秋喜部分見八十八年度偵緝字第二二一號偵查卷《下稱偵查卷第二冊》第
      四十二頁之訊問筆錄；甲○○部分見本院卷第一冊第一六一頁之訊問筆錄；彭
      鈞翊部分見本院卷第二冊第一九五至一九七頁之訊問筆錄；乙○○部分見本院
      卷第二冊第二九二至二九四頁之訊問筆錄；子○○部分見本院卷第三冊第三○
      七至三○八頁之訊問筆錄；庚○○部分見本院卷第三冊第三○九至三一○頁之
      訊問筆錄；戌○○部分見本院卷第三冊第三三○至三三一頁之訊問筆錄；張顯
      增部分見本院卷第一冊第一一二頁反面至一一三頁之訊問筆錄；吳莉娜部分見
      本院卷第一冊第一一三頁反面至一一四頁之訊問筆錄），且有估價單、領款明
      細表、日記帳、請款簽收單、如附表二、三所示之薪（工）資表、財政部臺北
      市國稅局函、異常薪資所得查核清單、告訴人公司八十三年度營利事業所得稅
      結算申報書、核定通知書、結算簽證申報查核報告書、薪資支出明細表在卷可
      稽（見八十八年度偵字第二三三三二號偵查卷《下稱偵查卷第一冊》第四至二
      十二至六十九頁，偵查卷第二冊第四十八至六十七頁）。
（二）查告訴人公司之ＡＴＴ忠孝店、ＡＴＴ站前店等工地之空調管線工程，係轉包
      予被告承作，由被告自行僱工施作，此為告訴人公司代表人辰○○、被告所供
      承，並有估價單足稽（見偵查卷第一冊第四至八頁），已於前述，是以工人係
      由被告自覓並發放工資，則僱佣關係存在於被告與各工人之間，而告訴人公司
      與工人間並無直接僱佣關係，其不管工人，亦不過問工資發放等情形，被告有
      無賺取差價亦非所問，故告訴人公司與被告之間乃承攬關係自明，此與一般工
      程業界之「代班」慣例有別。準此，被告應屬營業稅法第三條第二項規定所稱
      「提供勞務予他人，或提供貨物與他人使用、收益，以取得代價者．．．」之
      營業人。
（三）次查被告擔任小包多年，且辰○○擔任告訴人公司之負責人，經營營造業務已
      有數年，自對一般商業交易之基本稅法常識，及就施工工人薪資應由承包人負
      擔，營造商則支付總工程款予承包人並取得進項發票等事宜，當無不知之理，
      更無就其前揭所為將產生致被告逃漏稅捐之結果全然不知情之可能，且對稅捐
      之核課係以實質課稅為最高原則，此當亦為被告及辰○○依其社會經驗之累積
      上所不能不知，被告及辰○○明知跳開發票、以薪資類申報工程款等屬成本類
      之結果，不但將使實質課稅原則受有破壞，更使被告得以隱匿其所得並可為營
      業稅稅捐之逃漏，就租稅之公平及正確所生不利影響甚鉅。而被告係承包告訴
      人公司轉包之工程而取得工程款，顯係提供勞務取得代價之行為，依營業稅法
      第三條第一項規定，乃營業之一種，其本身即為納稅義務人，其不依規定開立
      統一發票以掩飾其逃漏稅捐之犯行，顯已施以積極之作為為之，即非單純消極
      之不申報稅捐之不作為所可比擬。故被告應成立逃漏稅捐之罪，而辰○○應論
      以幫助逃漏稅捐之罪。
（四）復查被告共領取四百零五萬五千六百五十元款項，業據被告及告訴人公司一致
      供承，而該款項全部以工資報領，則被告既屬包工，自覓工人、包攬完成工程
      ，工程款即不可能全為工人薪資，是被告顯有逃漏稅捐之犯意甚明。而八十三
      年度被告因此逃漏營業稅二十萬二千七百八十二元（$0000000X5%=$202782）
      。
（五）被告雖辯稱：某些工人之身分證影本乃小包丑○○所提供，其毫不知情云云。
      惟查：經核閱如附表二所示之薪（工）資表，被告自八十三年六月起至十二月
      止，即陸續以王秋喜等人之名義請領工資，次數甚為頻繁，且時間長達六個月
      之久，固然有時僱請之工人多達十餘人，然綜觀其姓名，多為特定之人，被告
      擔任監工之工作，焉有毫不認識之理，足見被告自始即明知王秋喜等人並非在
      場施作之工人，卻仍持其身分證影本以其名義請領工資。
（六）至被告辯稱：該薪（工）資表係由告訴人公司之會計人員所製作，其僅簽名云
      云，惟被告向告訴人公司請款時，須持工人之身分證影本及薪（工）資表，此
      為被告及告訴人公司所自承（見本院卷第三冊第三七六至三七八頁之訊問筆錄
      ），且核閱被告持以請款之薪（工）資表下方載明「本工資表由工頭（即被告
      ）負責填製並代領轉發，如有虛偽不實情事，應負一切民刑全責。」等文字，
      足見本件薪（工）資表應由被告負責填寫製作，縱由告訴人公司之會計人員代
      為填寫工資明細，然最終仍須由被告簽名以示負責，此自屬附隨其業務而製作
      ，屬於被告業務上所掌之文書甚明。另該薪（工）資表上亦有王秋喜等人之印
      文，表示其受領工資無訛之意，具有工資領據之私文書性質，併此敘明。
（七）綜上所述，被告所辯，不足採信。故事證明確，被告犯行，堪以認定。
二、核被告所為，係犯刑法第二百十六條、第二百十條行使偽造私文書罪、第二百十
    六條、第二百十五條行使業務上登載不實文書罪及稅捐稽徵法第第四十一條之以
    不正當方法逃漏稅捐罪。其偽造印章、進而偽造印文之行為，為偽造私文書之階
    段行為，又其偽造私文書之低度行為，應為行使之高度行為所吸收，均不另論罪
    。被告與未○○間，就八十三年十月、十一月間請領未○○工資之部分，有犯意
    聯絡及行為分擔，為共同正犯。又被告先後多次行使偽造私文書、行使業務上登
    載不實文書犯行，時間密接，所犯構成要件相同，顯係基於概括犯意為之，為連
    續犯，應論以一罪，並加重其刑。再被告一行使不實薪（工）資表之行為觸犯行
    使偽造私文書罪及行使業務上登載不實文書罪，屬想像競合犯，應從較重之行使
    偽造私文書罪處斷。又被告之行使偽造私文書與逃漏稅捐間，有方法結果之牽連
    關係，為牽連犯，應從一重處斷。被告利用不知情之會計人員偽刻王秋喜等人之
    印章且製作薪（工）資表並於其上蓋用偽造之印章，乃間接正犯。爰審酌被告動
    機、不法目的、行使不實薪（工）資表之手段、領取工資之數額與犯後坦承部分
    犯行等一切情狀，量處如主文所示之刑。另如附表一所示之印章及附表二所示之
    薪（工）資表內之印文均屬偽造，應依刑法第二百十九條規定宣告沒收。
三、又被告所犯逃漏稅捐罪部分雖未據公訴人起訴，然此部分與起訴之犯罪事實有牽
    連犯之裁判上一罪關係，應為起訴效力所及，本院自應併予審究。至不實登載之
    薪（工）資表，業經被告行使並提出於告訴人公司，已非屬其所有，爰不予沒收
    之諭知，附此敘明。
四、公訴人雖認被告製作不實薪（工）資表，表示所記載之未○○有直接或間接自世
    欣公司或午○○領取工資，性質上應屬私文書，而涉有刑法第二百十六條、第二
    百十條之行使偽造私文書罪嫌。惟此部分係被告徵得未○○同意虛報工資資料，
    且該薪（工）資表上並無未○○之簽名或蓋章（見偵查卷第一冊第五十、五十七
    頁），自無被告無權製作該工資領據之情事，無從認其涉有何等行使偽造私文書
    罪。然公訴人認此部分與前開有罪部分具有連續犯之裁判上一罪關係，基於審判
    不可分原則，爰不另為無罪之諭知。
五、公訴意旨另以：被告明知其於攬得工程後，係將各該工程均再轉包與丑○○、丁○○及不詳之人等，其本身僅任監工及賺取差價，並未實際僱工及施作，又明知
    午○○之堂兄巳○○，及友人申○○、辛○○、洪玉山、鄭清海、寅○○、己○○、壬○○、酉○○、丙○○、林宜琳、廖文正等人（下稱巳○○等人），無受
    告訴人公司或被告或丑○○或丁○○等僱用在各該工程工作領取工資之事實，竟
    提供來源非法之巳○○等人之身分證影本與不知來源非法之告訴人公司，並由告
    訴人公司委人刻製彼等工人之印章，委由不詳之告訴人公司人員製作工資表，交
    由被告於各該工資表上簽認表示受領及轉發工資不實之事項後，持以行使，交還
    告訴人公司持以申報八十三年稅務，足以生損害上開經冒報為工人之人、告訴人
    公司、稅捐機關對於稅賦管理稽徵之正確性，因認被告另涉有行使偽造私文書（
    各工資表領受各欄部分）及行使偽造業務文書（工資表）等罪嫌。
（一）公訴人認被告有上開犯行，無非以右揭事實業經被告於偵查中坦承不諱，參以
      迭次傳訊上開工人，均拒不到庭，而被告均未能查報任何一工人之址供傳問以
      實被告所辯，且有證人辰○○之陳述可參，及被告與告訴人公司之工程估價單
      影本五紙、被告領款明細表、告訴人公司日記帳影本、領款工資表影本、財政
      部臺北市國稅局八十六年九月十五日財北國稅審參字第八六四四三九號函影
      本等存卷可佐，為其論據。
（二）惟訊據被告堅決否認涉有上開犯行，辯稱：其僅負責監工，故對工人並不熟悉
      ；而小包（如丑○○）會交付工人之身分證影本，由被告負責向告訴人請領工
      資後交由小包轉發，實際上被告確實施作該項工程，並無所謂虛報人頭報稅之
      問題等語。
（三）本件首應審酌者厥為巳○○等人是否確實為被告施作告訴人公司發包之工程？
      又被告是否明知巳○○等人並無施工事實，仍向告訴人公司請款？經查：
  １、查辛○○、丁○○、巳○○、申○○於八十三年間均曾為被告在告訴人公司之
      工地施作工程，並曾交付身分證影本予被告以供請領工資之用，此經本院隔離
      訊問被告及證人丁○○、巳○○、申○○、辛○○（辛○○部分見本院卷第一
      冊第一一四頁反面至一一五頁之訊問筆錄；丁○○部分見本院卷第一冊第一六
      ○頁之訊問筆錄；巳○○部分見本院卷第一冊第一六一頁之訊問筆錄；申○○
      部分見本院卷第二冊第三○○至三○二頁之訊問筆錄），核其所述大致相符，
      是以丁○○、巳○○、申○○、辛○○既確實受僱於被告，則關於此部分薪（
      工）資表之記載即屬實在，並無偽造或登載不實之問題。
  ２、按刑事訴訟法上所謂認定犯罪事實之證據，係指足以認定被告確有犯罪行為之
      積極證據而言（最高法院二十九年上字第三一○五號判例參照）。又事實之認
      定，應憑證據，如未能發現相當證據，或證據不足以證明，自不能以推測或擬
      制之方法，為裁判基礎（最高法院四十年台上字第八六號判例參照）。玆證人
      丑○○、寅○○、壬○○、酉○○、戊○○、卯○○經傳拘未到，而證人己○○業於八十五年八月一日死亡，此有臺北市北投區戶政事務所簡覆表、戶籍謄
      本足稽（見本院卷第一冊第四十九至五十頁），證人丙○○業於八十六年七月
      二十四日死亡，此有臺北縣中和市戶政事務所簡覆表、戶籍謄本可按（見本院
      卷第一冊第三十一至三十二頁）。本院既無法傳訊丑○○等人來院作證，即無
      法推論該人並未受僱施工之事實，自應為有利於被告之認定。倘僅憑稅捐機關
      認定丑○○等人有異常申報薪資所得及證人未能到庭作證之情事，遽認被告提
      供非法來源之身分證影本請款，顯屬率斷。
  ３、經核閱本件薪（工）資表（見偵查卷第一冊第二十三至六十五頁），其上均無
      洪玉山、鄭清海向告訴人公司領取工資之記載，既無公訴人所指偽造洪玉山、
      鄭清海之工資領據或於薪（工）資表上登載該二人領款之不實事項等積極行為
      ，自難以行使偽造私文書或業務上登載不實文書罪相繩。
  ４、綜上所述，被告所辯，堪以採信。此外，復查無其他積極證據足資證明被告涉
      有何行使偽造私文書及業務上登載不實文書之犯行。然公訴人認此部分與前開
      有罪部分具有連續犯之裁判上一罪關係，基於審判不可分原則，爰不另為無罪
      之諭知。
據上論斷，應依刑事訴訟法第二百九十九條第一項前段、稅捐稽徵法第四十一條、刑
法第二十八條、第五十六條、第二百十六條、第二百十條、第二百十五條、第五十五
條、第二百十九條、罰金罰鍰提高標準條例第一條前段，判決如主文。
本案經檢察官孫小萍到庭執行職務
中      華      民      國    八十九    年      七      月     二十     日
                                      臺灣臺北地方法院刑事第一庭
                                          法  官  蔡  惠  如
右正本證明與原本無異。
如不服本判決，應於判決送達後十日內，向本院提出上訴狀。
                                          書記官  彭  雅  慧
中    華    民    國      八十九      年      八      月     一       日
刑法第二百十六條
行使第二百十條至第二百十五條之文書者，依偽造、變造文書或登載不實事項或使登
載不實事項之規定處斷。
刑法第二百十條
偽造、變造私文書，足以生損害於公眾或他人者，處五年以下有期徒刑。
刑法第二百十五條
從事業務之人，明知為不實之事項，而登載於其業務上作成之文書，足以生損害於公
眾或他人者，處三年以下有期徒刑、拘役或五百元以下罰金。
附表一：印章
      ┌────┬───┐
      │ 姓名   │數量  │
      ├────┼───┤
      │王秋喜  │一枚  │
  ├────┼───┤
      │甲○○  │一枚  │
      ├────┼───┤
      │癸○○  │一枚  │
      ├────┼───┤
      │乙○○  │一枚  │
      ├────┼───┤
      │子○○  │一枚  │
      ├────┼───┤
      │庚○○  │一枚  │
      ├────┼───┤
      │戌○○  │一枚  │
      └────┴───┘
附表二：偽造之薪（工）資表
  ┌────┬─────┬──────┬───────┬─────┐
  │  日期  │   姓名   │  工資數額  │   印文 數量  │頁數（偵查│
  │        │          │ （新臺幣） │              │卷第一冊）│
  ├────┼─────┼──────┼───────┼─────┤
  │83.06.30│  戌○○  │  30,000元  │  戌○○一枚  │第三十四頁│
  │        │  子○○  │  30,000元  │  子○○一枚  │          │
  │        │  王秋喜  │  30,000元  │  王秋喜一枚  │          │
  │        │  癸○○  │  30,000元  │  癸○○一枚  │          │
  ├────┼─────┼──────┼───────┼─────┤
  │83.07.31│  戌○○  │  30,000元  │  戌○○一枚  │第三十八頁│
  │        │  子○○  │  30,000元  │  子○○一枚  │          │
  │        │  王秋喜  │  30,000元  │  王秋喜一枚  │          │
  │        │  癸○○  │  30,000元  │  癸○○一枚  │          │
  ├────┼─────┼──────┼───────┼─────┤
  │83.08.31│  戌○○  │  30,000元  │  戌○○一枚  │第四十二頁│
  │        │  子○○  │  30,000元  │  子○○一枚  │          │
  │        │  王秋喜  │  30,000元  │  王秋喜一枚  │          │
  │        │  癸○○  │  30,000元  │  癸○○一枚  │          │
  ├────┼─────┼──────┼───────┼─────┤
  │83.08.31│  乙○○  │  30,000元  │  乙○○一枚  │第四十三頁│
  │        │  甲○○  │  30,000元  │  甲○○一枚  │          │
  │        │  庚○○  │  30,000元  │  庚○○一枚  │          │
  ├────┼─────┼──────┼───────┼─────┤
  │83.09.30│  戌○○  │  23,282元  │  戌○○一枚  │第四十六頁│
  │        │  子○○  │  23,282元  │  子○○一枚  │          │
  │        │  王秋喜  │  23,282元  │  王秋喜一枚  │          │
  │        │  癸○○  │  23,282元  │  癸○○一枚  │          │
  ├────┼─────┼──────┼───────┼─────┤
  │83.09.30│  乙○○  │  30,000元  │  乙○○一枚  │第四十七頁│
  │        │  甲○○  │  30,000元  │  甲○○一枚  │          │
  │        │  庚○○  │  30,000元  │  庚○○一枚  │          │
  ├────┼─────┼──────┼───────┼─────┤
  │83.10   │  未○○  │  24,785元  │  （無印文）  │第五十頁  │
  ├────┼─────┼──────┼───────┼─────┤
  │83.10   │  子○○  │  36,718元  │  子○○一枚  │第五十二頁│
  │        │  王秋喜  │  36,718元  │  王秋喜一枚  │          │
  │        │  癸○○  │  36,718元  │  癸○○一枚  │          │
  ├────┼─────┼──────┼───────┼─────┤
  │83.10.31│  戌○○  │  23,375元  │  戌○○一枚  │第五十三頁│
  ├────┼─────┼──────┼───────┼─────┤
  │83.10.31│  乙○○  │  30,000元  │  乙○○一枚  │第五十四頁│
  │        │  甲○○  │  30,000元  │  甲○○一枚  │          │
  │        │  庚○○  │  30,000元  │  庚○○一枚  │          │
  ├────┼─────┼──────┼───────┼─────┤
  │83.11   │  未○○  │  24,785元  │  （無印文）  │第五十七頁│
  ├────┼─────┼──────┼───────┼─────┤
  │83.11   │  戌○○  │  10,343元  │  戌○○一枚  │第五十九頁│
  ├────┼─────┼──────┼───────┼─────┤
  │83.11.30│  乙○○  │  30,000元  │  乙○○一枚  │第六十頁  │
  │        │  甲○○  │  30,000元  │  甲○○一枚  │          │
  │        │  庚○○  │  30,000元  │  庚○○一枚  │          │
  ├────┼─────┼──────┼───────┼─────┤
  │83.12   │  乙○○  │  30,000元  │  乙○○一枚  │第六十四頁│
  │        │  甲○○  │  30,000元  │  甲○○一枚  │          │
  │        │  庚○○  │  30,000元  │  庚○○一枚  │          │
  └────┴─────┴──────┴───────┴─────┘
附表三：薪（工）資表
  ┌────┬─────┬──────┬────────┐
  │  日期  │   姓名   │  工資數額  │頁數（偵查      │
  │        │          │ （新臺幣） │卷第一冊）      │
  ├────┼─────┼──────┼────────┤
  │83.01.31│  午○○  │  25,000元  │第二十三頁      │
  ├────┼─────┼──────┼────────┤
  │83.01.31│  闕清基  │  28,000元  │第二十四頁      │
  │        │  申○○  │  28,000元  │                │
  ├────┼─────┼──────┼────────┤
  │83.02.28│  午○○  │  25,000元  │第二十五頁      │
  ├────┼─────┼──────┼────────┤
  │83.02.28│  闕清基  │  28,000元  │第二十六頁      │
  │        │  申○○  │  28,000元  │                │
  ├────┼─────┼──────┼────────┤
  │83.03.31│  午○○  │  25,000元  │第二十七頁      │
  ├────┼─────┼──────┼────────┤
  │83.03.31│  闕清基  │  28,000元  │第二十八頁      │
  │        │  申○○  │28,000元  │                │
  ├────┼─────┼──────┼────────┤
  │83.04.30│  午○○  │  25,000元  │第二十九頁      │
  ├────┼─────┼──────┼────────┤
  │83.04.30│  闕清基  │  28,000元  │第三十頁        │
  │        │  申○○  │  28,000元  │                │
  ├────┼─────┼──────┼────────┤
  │83.05.31│  午○○  │  25,000元  │第三十一頁      │
  ├────┼─────┼──────┼────────┤
  │83.05.31│  闕清基  │  26,311元  │第三十二頁      │
  │        │  申○○  │  26,311元  │                │
  ├────┼─────┼──────┼────────┤
  │83.06.30│  午○○  │  25,000元  │第三十三頁      │
  ├────┼─────┼──────┼────────┤
  │83.06.30│  寅○○  │  30,000元  │第三十四頁      │
  │        │  卯○○  │  30,000元  │                │
  │        │  酉○○  │  30,000元  │                │
  ├────┼─────┼──────┼────────┤
  │83.06.30│  闕清基  │  25,852元  │第三十五頁      │
  │        │  申○○  │  25,852元  │                │
  ├────┼─────┼──────┼────────┤
  │83.06.30│  辛○○  │  24,000元  │ 三十六頁       │
  │        │  戴春裕  │  29,000元  │                │
  │        │  鄧清波  │  24,000元  │                │
  │        │  沈瑞龍  │  30,000元  │                │
  │        │  丁○○  │  30,000元  │                │
  │        │  周國清  │  30,000元  │                │
  │        │  黃國瑛│  20,000元  │                │
  │        │  李  菜  │  20,000元  │                │
  ├────┼─────┼──────┼────────┤
  │83.07.31│  午○○  │  25,000元  │第三十三頁      │
  ├────┼─────┼──────┼────────┤
  │83.07.31│  寅○○  │  30,000元  │第三十八頁      │
  │        │  卯○○  │  30,000元  │                │
  │        │  酉○○  │  30,000元  │                │
  ├────┼─────┼──────┼────────┤
  │83.07.31│  闕清基  │  25,852元  │第三十九頁      │
  │        │  申○○  │  25,852元  │                │
  ├────┼─────┼──────┼────────┤
  │83.07.31│  辛○○  │  24,000元  │第四十頁        │
  │        │  戴春裕  │  29,000元  │                │
  │        │  鄧清波  │  24,000元  │                │
  │        │  沈瑞龍  │  30,000元  │                │
  │        │  丁○○  │  30,000元  │                │
  │        │  周國清  │  30,000元  │                │
  │        │  黃國瑛  │  20,000元  │                │
  │        │  李  菜  │  20,000元  │                │
  ├────┼─────┼──────┼────────┤
  │83.08.31│  午○○  │  25,000元  │第四十一頁      │
  ├────┼─────┼──────┼────────┤
  │83.08.31│  寅○○  │  30,000元  │第四十二頁      │
  │        │  卯○○  │  30,000元  │                │
  │        │  酉○○  │  30,000元  │                │
  ├────┼─────┼──────┼────────┤
  │83.08.31│  壬○○  │  30,000元  │第四十三頁      │
  │        │  丙○○  │  30,000元  │                │
  │        │  戊○○  │  30,000元  │                │
  │        │  己○○  │  30,000元  │                │
  │        │  甲○○  │  30,000元  │                │
  ├────┼─────┼──────┼────────┤
  │83.08.31│  申○○  │  24,000元  │第四十四頁      │
  │        │  辛○○  │  20,240元  │                │
  │        │  戴春裕  │  29,000元  │                │
  │        │  鄧清波  │  20,240元  │                │
  │        │  黃國瑛  │  20,000元  │                │
  │        │  李  菜  │  20,000元  │                │
  ├────┼─────┼──────┼────────┤
  │83.09.30│  午○○  │  25,000元  │第四十五頁│
  ├────┼─────┼──────┼────────┤
  │83.09.30│  寅○○  │  23,282元  │第四十六頁      │
  │        │  卯○○  │  23,282元  │                │
  │        │  酉○○  │  23,282元  │                │
  ├────┼─────┼──────┼────────┤
  │83.09.30│  壬○○  │  30,000元  │第四十七頁      │
  │        │  丙○○  │  30,000元  │                │
  │        │  戊○○  │  30,000元  │                │
  │        │  己○○  │  30,000元  │                │
  │        │  甲○○  │  30,000元  │                │
  │        │  辛○○  │  30,000元  │                │
  │        │  鄧清波  │  20,440元  │                │
  ├────┼─────┼──────┼────────┤
  │83.09.30│申○○  │  24,000元  │第四十八頁      │
  │        │  戴春裕  │  29,000元  │                │
  ├────┼─────┼──────┼────────┤
  │83.10.31│  午○○  │  25,000元  │第四十九頁      │
  ├────┼─────┼──────┼────────┤
  │83.10   │  周玲玲  │  24,785元  │第五十頁        │
  ├────┼─────┼──────┼────────┤
  │83.10   │  沈瑞龍  │  30,000元  │第五十一頁      │
  │        │  丁○○  │  30,000元  │                │
  │        │  周國清  │  30,000元  │                │
  ├────┼─────┼──────┼────────┤
  │83.10   │  卯○○  │  36,718元  │第五十二頁      │
  │        │  酉○○  │  36,718元  │                │
  ├────┼─────┼──────┼────────┤
  │83.10.31│  寅○○  │  26,375元  │第五十三頁      │
  ├────┼─────┼──────┼────────┤
  │83.10.31│  壬○○  │  30,000元  │第五十四頁      │
  │        │  丙○○  │  30,000元  │                │
  │        │  戊○○  │  30,000元  │                │
  │        │  己○○  │  30,000元  │                │
  │        │  甲○○  │  30,000元  │                │
  │        │  辛○○  │  30,000元  │                │
  │        │  鄧清波  │  20,440元  │                │
  ├────┼─────┼──────┼────────┤
  │83.10.31│  申○○  │  20,240元  │第五十五頁      │
  │        │  戴春裕  │  29,000元  │                │
  ├────┼─────┼──────┼────────┤
  │83.11.30│  午○○  │  25,000元  │第五十六頁      │
  ├────┼─────┼──────┼────────┤
  │83.11   │  周玲玲  │  24,785元  │第五十七頁      │
  ├────┼─────┼──────┼────────┤
  │83.11   │  沈瑞龍  │  30,000元  │第五十八頁      │
  │        │  丁○○  │  30,000元  │                │
  │        │  周國清  │  30,000元  │                │
  ├────┼─────┼──────┼────────┤
  │83.11   │  寅○○  │  10,343元  │第五十九頁      │
  ├────┼─────┼──────┼────────┤
  │83.11.30│  壬○○  │  30,000元  │第六十頁        │
  │        │  丙○○  │  30,000元  │                │
  │        │  戊○○  │  30,000元  │                │
  │        │  己○○  │  30,000元  │        │
  │        │  甲○○  │  30,000元  │                │
  │        │  辛○○  │  30,000元  │                │
  │        │  鄧清波  │  20,440元  │                │
  ├────┼─────┼──────┼────────┤
  │83.11.30│  戴春裕  │  29,000元  │第六十之一頁    │
  ├────┼─────┼──────┼────────┤
  │83.12.31│  午○○  │  25,000元  │第六十一頁      │
  ├────┼─────┼──────┼────────┤
  │83.10.31│  戴春裕  │  26,000元  │第六十二頁      │
  ├────┼─────┼──────┼────────┤
  │83.12   │  沈瑞龍  │  30,000元  │第六十三頁      │
  │        │  丁○○  │  30,000元  │                │
  │        │  周國清  │  30,000元  │                │
  ├────┼─────┼──────┼────────┤
  │83.12   │  壬○○  │  30,000元  │第六十四頁      │
  │        │  丙○○  │  30,000元  │                │
  │        │  戊○○  │  30,000元  │                │
  │        │  己○○  │  30,000元  │                │
  │        │  甲○○  │  30,000元  │                │
  ├────┼─────┼──────┼────────┤
  │83.12   │  辛○○  │  30,000元  │第六十五頁      │
  │        │  鄧清波  │  20,440元  │                │
  └────┴─────┴──────┴────────┘


司法院資訊處製作；財團法人民間司法改革基金會備份。
